【裁判字號】    99,上訴,2065
【裁判日期】    991228
【裁判案由】    毒品危害防制條例
【裁判全文】
臺灣高等法院高雄分院刑事判決        99年度上訴字第2065號
上  訴  人
即  被  告  劉國俊
上列上訴人因違反毒品危害防制條例案件，不服臺灣屏東地方法
院99年度訴字第1003號中華民國99年11月9 日第一審判決（起訴
案號：臺灣屏東地方法院檢察署99年度毒偵字第1652號），提起
上訴，本院判決如下：
     主  文
上訴駁回。
     理  由
一、按不服地方法院之第一審判決而上訴者，應向管轄第二審之
    高等法院為之，且上訴書狀應敘述具體理由。第二審法院認
    為上訴書狀未敘述理由或上訴有刑事訴訟法第362 條前段之
    情形者，應以判決駁回之，刑事訴訟法第361 條第1 項、第
    367 條前段定有明文。所謂不服第一審判決之具體理由，必
    係依卷內既有訴訟資料或提出新事證，指摘或表明第一審判
    決有何採證認事、用法或量刑等足以影響判決本旨之不當或
    違法，而構成應予撤銷之具體事由，始足當之；倘僅泛言原
    判決認定事實錯誤、違背法令、量刑失之過重或輕縱，而未
    指出具體事由，或形式上雖已指出具體事由，然該事由縱使
    屬實，亦不足以認為原判決有何不當或違法者，皆難謂係具
    體事由，俾與第二審上訴制度在請求第二審法院撤銷、變更
    第一審不當或違法之判決，以實現個案救濟及節制濫行上訴
    之立法目的相契合。是倘上訴人之上訴書狀雖述上訴理由
    ，惟並未具體述第一審判決有何不當或違法情形，即與未
    述具體理由無異，所為上訴，即非適法。
二、被告劉國俊不服原判決，上訴意旨略以：被告於犯罪後已坦
    承犯行，且施用毒品之行為係戕害自己身心健康，並未嚴重
    破壞社會秩序，原審就被告施用第一級毒品罪部分科處有期
    徒刑1 年，就施用第二級毒品罪部分科處有期徒刑6 月，定
    應執行刑為有期徒刑1 年4 月，量刑顯然太重，爰提起訴上
    訴，請求撤銷原判決，改量處較輕之刑云云。
三、查被告所犯毒品危害防制條例第10條第1 項、第2 項之施用
    第一級毒品罪及施用第二級毒品罪，法定刑分別為6 月以上
    5 年以下有期徒刑及3 年以下有期徒刑，且被告係屬累犯，
    依法應加重其刑；原審審酌被告前因施用毒品經觀察、勒戒
    處遇及刑之執刑後，猶未能深切體認毒品危害己身之鉅，及
    早謀求脫離毒害之道，反伺機再犯，顯見其戒除毒癮之意志
    不堅，迄未能記取教訓，復參酌其施用毒品行為係戕害自己
    身心健康，尚未嚴重破壞社會秩序、侵害他人權益，且其犯
    後坦承犯行，確有悔意，暨其學歷為高職肄業，職業為鐵工
    及家中尚有老父之家庭情況等一切情狀；科處被告施用第一
    級毒品罪有期徒刑1 年，施用第二級毒品罪有期徒刑6 月，
    並定應執行刑為有期徒刑1 年4 月，量刑應屬適當，並無量
    刑失入之情形。而被告上訴意旨所陳原審均已斟酌，自難謂
    係具體理由，其所為上訴即非適法，爰予駁回，並不經言詞
    辯論為之。
四、據上論結，應依刑事訴訟法第367 條前段、第372 條，判決
    如主文。
中    華    民    國    99    年    12    月    28    日
                  刑事第四庭    審判長法  官 蕭權閔
                                      法  官 吳進寶
                                      法  官 陳吉雄
以上正本證明與原本無異。
施用第一級毒品部分如不服本判決應於收受本判決後10日內向本
院提出上訴書狀，其未敘述上訴理由者，並得於提起上訴後10
日內向本院補提理由書狀（均須按他造當事人之人數附繕本）「
切勿逕送上級法院」。
餘本判決不得上訴。
中    華    民    國    99    年    12    月    29    日
                                      書記官 郭蘭蕙

司法院資訊處製作；財團法人民間司法改革基金會備份。
